【裁判字號】    97,易,412
【裁判日期】    970530
【裁判案由】    恐嚇
【裁判全文】
臺灣士林地方法院刑事判決               97年度易字第412號
公  訴  人  臺灣士林地方法院檢察署檢察官
被      告  己○○
            丙○○
上二人共同
選任辯護人  張立業律師
上列被告等因恐嚇案件，經檢察官提起公訴（96年度偵字第6981
號），本院判決如下：
    主  文
己○○、丙○○共同犯恐嚇危害安全罪，各處拘役伍拾玖日，如
易科罰金，均以新臺幣壹仟元折算壹日，均減為拘役貳拾玖日，
如易科罰金，均以新臺幣壹仟元折算壹日。
    事  實
一、己○○與丙○○係夫妻，甲○○、乙○○、戊○○分係丙○○之母、弟及弟媳，與己○○、丙○○具有家庭暴力防治法
    第3 條第3 款、第4 款之家庭成員關係。甲○○於民國96年
    4 月4 日晚上7 時許，由乙○○及其妻戊○○陪同前往臺北
    市○○區○○路115 巷5 號己○○、丙○○住處之1 樓門口
    ，乙○○先在樓下呼叫，己○○、丙○○聞聲，竟共同基於
    恐嚇之犯意聯絡，先後下樓於上址騎樓處，丙○○先對乙○○及經營補習班之戊○○恫稱：「你補習班在哪我知道，你
    們新搬的忠順街住址我們都調查好了，你小孩讀那一所學校
    我也查好了，大家走著瞧！」，己○○隨即接口以臺語對甲○○、乙○○、戊○○恫稱：「你們全家要小心！」、「大
    不了放火把這棟樓燒了，我1 人配你們4 人，要讓你們全死
    ！」，藉以恐嚇甲○○、乙○○、戊○○，甲○○等3 人因
    而心生畏懼，致生危害於生命、身體之安全。嗣乙○○報警
    處理，而悉上情。
二、案經乙○○訴由臺北市政府警察局大同分局報告臺灣士林地
    方法院檢察署檢察官偵查起訴。
    理  由
壹、程序部分：
(一)按證人、鑑定人依法應具結而未具結者，其證言或鑑定意見
    ，不得作為證據，刑事訴訟法第158 條之3 定有明文。又被
    告以外之人於審判外所為供述，苟未依法具結，縱已符合傳
    聞法則之例外規定，然既因未具結而仍有誤導司法權行使之
    疑慮，自不得作為認定犯罪之證據；被害人乃被告以外之第
    三人，本質上屬於證人，其陳述被害經過時，亦應依上揭人
    證之法定偵查、審判程序具結陳述，方得作為證據，故未依
    法具結者，依證據絕對排除法則，當然無證據能力，而不得
    作為證據，自不得因當事人於審判程序之同意，逕認該未經
    具結之證言，亦得作為證據，此於適用同法第159 條之5 第
    2 項所定「視為有前項之同意」之情形者，亦應受上揭第15
    8 條之3 規定之限制（最高法院96年臺上字第2098號判決、
    93年臺上字第6578號判例、94年度臺上字第3277號判決參照
    ），本件告訴人乙○○於偵查中之陳述，其本質係屬立於證
    人地位所為之陳述，然未經具結，依前述說明，告訴人乙○○於偵查之陳述無證據能力，不得作為本件犯罪之證據。
(二)次按刑事訴訟法第159 條第1 項規定：「被告以外之人於審
    判外之言詞或書面陳述，除法律有規定者外，不得作為證據
    」；其立法本旨係以證人於審判外之言詞或書面陳述，屬於
    傳聞證據，此項證據，當事人無從直接對於原供述者加以詰
    問，以擔保其真實性，法院亦無從直接接觸證人而審酌其證
    言之憑信性，違背直接審理及言詞審理之原則，除具有必要
    性及信用性情況之除外者外，原則上不認其有容許性，自不
    具證據能力，倘法院已經依據當事人聲請傳喚證人到庭接受
    檢辯雙方之交互詰問，則法院既已透過直接、言詞審理方式
    檢驗過該證人之前所為證述，當事人之反對詰問權已受到保
    障得以完全行使之情況下，該等審判外證據除有其他法定事
    由（例如：非基於國家公權力正當行使所取得或私人非法取
    得等，而有害公共利益，即以一般證據排除法則為判斷），
    應認該審判外供述已得透過審判程式之詰問檢驗，而取得作
    為證據之資格，亦即其審判外供述與審判中供述相符部分，
    顯然已經構成具備可信之特別情狀，當然有證據資格，其不
    符部分，作為檢視審判中所為供述可信與否之彈劾證據，當
    無不許之理（最高法院94年度臺上字第2507號判決、95年度
    臺上字第2515號判決參照）。本件證人乙○○於警詢之證述
    、證人甲○○、戊○○於偵查中之證述、證人戊○○製作之
    筆記內容，雖係被告以外之人於審判外之言詞、書面陳述，
    惟業於本院審判期日經檢察官、被告、辯護人交互詰問檢視
    其證詞，且依偵訊筆錄製作之原因、過程等加以觀察，其於
    偵查中之證述應具信用性，而無顯不可信之情況，揆諸上開
    最高法院判決意旨，上揭證據應均具證據能力。被告己○○
    、丙○○之辯護人辯稱：證人乙○○於警詢之證述、證人甲○○、戊○○於偵查中之證述，均為審判外陳述，未經交互
    詰問，不得作為證據，殊無足採。
(三)卷附臺北市警察局大同分局受理各類案件紀錄表（偵查卷第
    22頁），為大同分局員警依其執行勤務、受理報案而為之紀
    錄文書，雖為被告以外之人於審判外所為之陳述，惟係屬公
    務員職務上所製作之紀錄文書，且無顯不可信之情況，依刑
    事訴訟法第159 條之4 第1 款之規定，應具證據能力。
貳、實體部分：
一、訊據被告己○○、丙○○均矢口否認上揭恐嚇犯行，被告己○○辯稱：當晚告訴人乙○○在上址樓下吵鬧，伊下樓請乙○○小聲一點，乙○○就不高興，緊握拳頭瞪著伊，伊與乙○○互相表示要讓對方打，丁○○將伊及乙○○勸開，伊即
    離開外出購物，伊不知道甲○○、乙○○、戊○○當晚為何
    到上址找伊，伊除了說「讓乙○○打」外，並未說其他話，
    亦未出言恐嚇甲○○、乙○○、戊○○云云。被告丙○○辯
    稱：伊僅下樓看一下，甲○○、乙○○、戊○○、己○○都
    沒說什麼話，伊心想沒事就又上樓，並未看到乙○○與己○○爭吵云云。被告己○○、丙○○之辯護人則辯稱：證人甲○○誤解被告丙○○竊取其財產，所為證述係遭誘導非屬事
    實；證人戊○○證述被告己○○恫稱放火燒房子，與其製作
    之筆記內容不符，且戊○○就證人丁○○是否陪同甲○○回
    家、案發當天有無進入丁○○店內，與乙○○證述不一致，
    戊○○之證述亦不足採；證人丁○○證稱未聽到被告2 人說
    恐嚇之言語，若證人乙○○確遭恐嚇，何致稱其忘記當天有
    無報警；證人乙○○、甲○○、戊○○之證述有重大瑕疵，
    不能證明被告2 人有恐嚇犯行云云。
二、經查，上揭事實業據證人乙○○證稱：伊陪同甲○○前往上
    址，伊在樓下叫喊，被告己○○先下樓，被告丙○○隨後衝
    下樓，大聲說「忠順街」、「小孩子讀哪裏我們都查好了」
    ，被告己○○接著用臺語說「你們全家小心」、「放火燒房
    子」、「我1 人配你們4 人，要讓你們全死」，甲○○聽到
    後整個人發抖；伊於忠順街之新屋甫完成過戶，伊及戊○○
    覺得被告2 人刻意打探伊之住處，覺得被監視而心生恐懼，
    伊事後還通知學校老師不要讓其他人接近小孩等語（本院卷
    第67至70頁、第73頁）；證人戊○○證稱：被告己○○先下
    樓，跟甲○○打招呼，並說錢是被告丙○○及其他3 個姐妹
    們的；被告丙○○隨後下樓，揚言「你補習班在哪裏我知道
    ，你兒子讀那一所學校我也知道，你們新搬的忠順街住址我
    們都調查好了，大家走著瞧」，己○○接著以臺語說：「大
    不了把整棟樓燒了，我1 人配你們4 人，大家一起去死」，
    伊請巡邏員警陪同回住處等語（偵查卷第34、54頁、本院卷
    第89、90、93頁）；證人甲○○證稱：被告丙○○說要給伊
    好看，看伊站不穩靠過來要打伊，也說要讓伊孫子及住家好
    看，丙○○說住的地方他知道，被告己○○也說到時候要給
    伊好看，並說「他錢拿到了，他不怕了」，被告己○○、丙○○之言詞讓伊很害怕，伊確實遭被告2 人恐嚇等語（偵查
    卷第33、54頁、本院卷第96、97頁）。上揭證人乙○○、戊○○、甲○○就被告己○○、丙○○先後下樓，被告丙○○
    對證人乙○○、戊○○之補習班、忠順街住處、子女就讀學
    校所為之恐嚇言詞、被告己○○所為「放火燒房子」、「1
    人配4 人」及打算同歸於盡等恐嚇之言詞，所證述之情節均
    相符；證人丁○○並證稱：乙○○、己○○2 人均將手握拳
    ，伊將2 人勸開，但2 人仍繼續爭吵（本院卷第56頁、偵查
    卷第87頁）；被告2 人就乙○○於上揭時地在樓下叫喊，伊
    等先後下樓之事實均供承在卷，被告己○○並供稱：伊聽到
    吵鬧聲音，下樓看到乙○○在吵，乙○○緊握拳頭並瞪著伊
    ，後來被告丙○○就下樓（本院卷第97、98頁），衡以被告
    己○○、丙○○分別為證人甲○○之女婿、女兒，丙○○與
    乙○○為親姐弟，若非被告2 人向甲○○、乙○○、戊○○
    出言恐嚇，乙○○何致緊握拳頭瞪著被告己○○？被告己○○身為乙○○之二姐夫，又何致與乙○○互相握拳作勢對立
    ？又證人丁○○證稱：戊○○要警察送甲○○等人回家（偵
    查卷第88頁、本院卷第64頁），雖丁○○就戊○○為何要求
    警察保護返回住處乙節，避稱不知（本院卷第64頁），惟衡
    以甲○○所住之臺北市○○路97巷13號，距離上址僅一巷之
    隔，若非甲○○等人遭被告2 人恐嚇心生畏懼，又何需請求
    員警保護陪同返家？抑且，證人乙○○於遭恐嚇當晚9 時許
    ，曾前往警局報案，員警到達上址未發現打架情事，乙○○
    即前往派出所提出恐嚇告訴，有臺北市政府警察局大同分局
    受理各類案件紀錄表1 份附卷可稽（偵查卷第22頁），足認
    被告2 人於上揭時地確有恐嚇甲○○、乙○○、戊○○情事
    ，堪認證人乙○○、戊○○、甲○○上揭證述屬實，應可採
    信。
三、證人丁○○雖證稱：當晚伊出去送貨，回來時看到甲○○、
    乙○○、戊○○在騎樓喊，伊開門請甲○○等3 人進店內坐
    ，被告己○○下來，制止乙○○在樓下叫喊，乙○○不高興
    ，握拳瞪著己○○，乙○○、己○○2 人均握拳作勢，且互
    相說「我讓你打」，伊將2 人勸開，2 人繼續爭吵；被告丙○○下樓看一下，看沒事就上樓；嗣己○○離開外出，伊送
    甲○○3 人回家，伊未聽到被告2 人為上揭恐嚇之言詞云云
    （偵查卷第87頁、本院卷第56頁）。惟查，證人乙○○證稱
    ：丁○○係於被告2 人說完上開恐嚇言詞後始騎機車回來，
    被告2 人出言恐嚇時，丁○○並不在場，丁○○回來後阻止
    被告己○○打甲○○，並叫甲○○先回家等語（本院卷第68
    頁）、證人戊○○證稱：丁○○是後來送貨回來，停留一下
    子，叫伊等不要再吵，要伊帶母親甲○○回家，丁○○出現
    之時間很短等語（偵查卷第56頁、本院卷第89、90、94頁）
    、證人甲○○證稱：丁○○出現一下子就離開（偵查卷第56
    頁），而證人丁○○亦自承：伊不知乙○○、甲○○、戊○○到達上址1 樓門口之確切時間，亦不知道於其返家前，甲○○等3 人在門口站多久，伊係猜測被告2 人未說上開恐嚇
    言詞（本院卷第57、63、64頁），可徵證人丁○○並未於甲○○等3 人到達上址時起全程在場，且係自行臆測推斷被告
    2 人未說恐嚇言詞，即難以其證稱：返家後未聽到被告2 人
    出言恐嚇，即認於丁○○返家之前，被告2 人未為上揭恐嚇
    犯行；抑且，丁○○證稱：伊勸開乙○○、己○○2 人後，
    該2 人繼續爭吵，當時甲○○好像站不住，手貼在路邊停車
    之引擎上，伊過去扶甲○○（本院卷第60、61頁），足徵於
    丁○○返家前，被告2 人實已完成上揭恐嚇犯行，乙○○始
    與被告己○○握拳相向，甲○○因恐懼須手扶汽車引擎蓋，
    此與證人乙○○證稱：甲○○聽完被告2 人之恐嚇言詞後，
    整個人發抖之情形相符（本院卷第68頁），適足證明被告2
    人於丁○○返家之前，已出言恐嚇甲○○等3 人。又丁○○
    雖證稱：伊返家後開門請甲○○3 人進店內坐時，被告己○○始下樓，被告丙○○隨後下樓看一下，看沒事又上樓，沒
    有聽到被告2 人說什麼話云云（偵查卷第87頁、本院卷第56
    、62頁），惟查，上址大樓為4 層樓建物，被告2 人住於3
    樓，1 樓係丁○○經營之店面，欲進入該大樓，須自1 樓店
    面旁之鐵門上樓，該鐵門平常關閉，丁○○係打開1 樓店門
    請甲○○等3 人入內，並非打開該鐵門等情，業據丁○○證
    稱在卷（本院卷第62、63頁），依丁○○所述，甲○○等3
    人進入其店內後，被告己○○始下樓者，則被告己○○如何
    得知甲○○3 人在丁○○店內？且於下樓後直接進入店裏找
    乙○○等人？另乙○○與被告己○○既互相握拳揚言讓對方
    打，且於丁○○勸開後仍繼續爭吵，隨後下樓之被告丙○○
    豈可能認為無何異狀，不發一語又上樓？是丁○○此部分之
    證詞顯有矛盾，難認屬實。被告己○○應係於3 樓聽聞乙○○在樓下叫喊，先行下樓制止，被告丙○○隨後下樓，見乙○○、己○○2 人發生爭執，即與被告己○○先後出言恐嚇
    甲○○等3 人，丁○○證稱被告己○○係於其返家、請甲○○等3 人進入店內坐後始下樓、被告丙○○下樓未說話即上
    樓云云，均屬迴護被告2 人之詞，殊無足採。
四、被告之辯護人雖辯稱：證人甲○○之證述係受誘導、證人戊○○之證詞與其所製作之筆記不符，與證人乙○○證述不一
    致、證人乙○○若確實恐嚇，豈致忘記當晚有無報警，伊等
    之證詞均屬重大瑕疵云云。惟查：
(一)證人甲○○於偵查中經檢察官告知拒絕證言權後並命具結後
    ，即與證人戊○○為隔離訊問，有該次偵訊筆錄可稽（偵查
    卷第33頁），甲○○於該次偵訊，就被告丙○○稱要給甲○○等3 人、乙○○之小孩即甲○○之孫子好看，一直靠近要
    打伊，被告己○○也說要給伊好看等情節，證述明確，且與
    證人乙○○、戊○○所述相符；甲○○雖就被告2 人所為之
    恐嚇言詞未能逐字精確陳述，然衡諸甲○○為近80歲之高齡
    老人，且於審判期日前甫因腦梗塞、高血壓入院治療，實難
    期待其準確逐字描述被告2 人所為之恐嚇言詞；抑且，證人
    甲○○於本院審判期日提及被告2 人之恐嚇犯行時，不斷哭
    泣，明確表示確實遭受被告2 人之恐嚇（本院卷第97頁），
    堪認其於偵查、本院之證述係以其實際經歷為基礎，並無何
    受誘導而為不實證述之情事。
(二)證人戊○○製作之筆記記載「二姐並揚言知道補習班、昱佑
    學校、忠順街2 段、她都知道」、「要我們小心，甚至放火
    把家燒了，恐嚇要殺我們4 個人」等文字（偵查卷第85頁）
    ，雖與其證稱僅被告己○○聲稱要放火燒房子，被告丙○○
    未為此等恐嚇言語乙節不符，惟戊○○製作上開筆記時，並
    未清楚寫明何人當天說何話，業據戊○○證述在卷（本院卷
    第92頁），衡以戊○○自偵查起即證稱係被告己○○說「放
    火燒房子」、「1 人配4 人」、「大不了大家一起死」（偵
    查卷第34、54頁），此部分之證述始終一致，足認與事實相
    符；至戊○○就有無進入丁○○店內坐、丁○○有無陪同甲○○回家所述，雖與證人乙○○所述不一致，惟就本件犯罪
    事實之成立並無影響，且適足證明證人戊○○、乙○○並無
    蓄意勾串證言、誣陷被告2 人之情事。
(三)證人乙○○雖於本院證稱：當晚有無打電話報案已不復記憶
    等語（本院卷第73頁），惟乙○○當晚確有報案之事實，有
    臺北市政府警察局大同分局受理各案件紀錄表、報案三聯單
    各1 紙附卷可稽（偵查卷第21、22頁），此部分事實堪以認
    定；衡以本件犯罪迄今已逾1 年，證人就部分事實記憶模糊
    、無法清楚陳述、或就時間細節、先後順序與先前之陳述略
    有出入，乃屬常情，自不得僅以乙○○稱不記得有無打電話
    報案，即否定其證述之證明力。
(四)綜上述，證人甲○○、戊○○、乙○○就上揭犯罪情節之證
    述相符，並無何重大之瑕疵，足以相互補強所為證述之證明
    力，被告及辯護人空口否認伊等上揭證述之證明力，殊無足
    取。
五、按刑法上所謂恐嚇，祇須行為人以足以使人心生畏怖之情事
    告知他人即為已足，其通知危害之方法並無限制，凡一切以
    直接之言語、舉動，或其他足使被害人理解其意義之方法或
    暗示其如不從將加危害，而使被害人心生畏怖者，均應包括
    在內。而該言語或舉動是否足以使他人生畏怖心，應依社會
    一般觀念衡量之，如行為人之言語、舉動，依社會一般觀念
    ，均認係惡害之通知，而足以使人生畏怖心時，即可認屬恐
    嚇（最高法院22年度上字第1310號判例、73年度臺上字第19
    33號判決、84年度臺上字第813 號判決參照）。被告丙○○
    、己○○恫稱「你補習班在哪我知道，你們新搬的忠順街住
    址我們都調查好了，你小孩讀那一所學校我也查好了，大家
    走著瞧！」、「你們全家要小心！」、「大不了放火把這棟
    樓燒了，我1 人配你們4 人，要讓你們全死！」之言詞，衡
    諸社會一般觀念，此種言詞之威嚇，足令一般人感覺生命、
    身體之安全受威脅，其行為於客觀上已可認屬惡害之通知，
    並達足使人心生畏怖之程度，而告訴人乙○○、被害人甲○○、戊○○當時確有心生恐懼之感，是被告2 人應成立恐嚇
    犯行。
六、綜上所陳，被告及辯護人所辯，均無足採。本件被告2 人之
    犯行事證明確，堪以認定，應依法論科。
七、核被告己○○、丙○○所為，均係犯刑法第305 條之恐嚇危
    害安全罪。被告己○○與丙○○為夫妻，告訴人乙○○、被
    害人甲○○、戊○○分係被告丙○○之弟、母及弟媳，與己○○、丙○○具有家庭暴力防治法第3 條第3 款、第4 款之
    家庭成員關係。被告2 人對乙○○、甲○○、戊○○故意實
    施家庭暴力行為，係屬家庭暴力防治法第2 條第2 項之家庭
    暴力罪。被告2 人於同一地點、密接時間內對乙○○等3人
    為上揭恐嚇言詞，係單一恐嚇犯意下之接續行為，僅論以一
    罪。被告2 人以一恐嚇犯行，致令告訴人乙○○、被害人甲○○、戊○○3 人均心生畏懼，為一行為犯數罪名之想像競
    合犯，應依刑法第55條前段規定，從一重處斷。被告己○○
    、丙○○就上開恐嚇犯行，有犯意聯絡及行為分擔，為共同
    正犯。爰審酌被告2 人僅因財務糾紛，竟以加害乙○○、甲○○、戊○○生命、身體之事施以恐嚇，其行為危害他人安
    全，對社會風氣產生不良影響，且犯後矢口否認犯罪，意圖
    卸責，毫無悔意，及其生活狀況、智識程度、犯罪動機、目
    的、手段等一切情狀，分別量處如主文所示之刑，並均諭知
    易科罰金之折算標準。本件被告2 人犯罪時間在96年4 月24
    日以前，所犯之罪符合中華民國96年罪犯減刑條例之減刑條
    件，爰依該條例第2 條第1 項第3 款之規定各減其宣告刑2
    分之1 ，並均諭知易科罰金之折算標準。
八、公訴意旨另以：被告己○○於上揭時、地下樓後，基於恐嚇
    之犯意，於上址大樓1 樓門口，對甲○○恫嚇稱：「錢我都
    拿到了，你去死吧！」，因認被告己○○此部分事實亦涉有
    恐嚇罪嫌云云。按犯罪事實應依證據認定之，無證據不得認
    定犯罪事實；又不能證明被告犯罪者，應諭知無罪之判決，
    刑事訴訟法第154 條第2 項、第301 條第1 項分別定有明文
    。又告訴人之告訴，係以使被告受刑事訴追為目的，是其陳
    述是否與事實相符，仍應調查其他證據以資審認（最高法院
    52年度臺上字第1300號判例參照）；又告訴人之指訴，不得
    作為有罪判決之唯一證據，而須以補強證據證明其確與事實
    相符，所謂補強證據，雖非以證明犯罪構成要件之全部事實
    為必要，但仍須得以佐證該陳述之犯罪非屬虛構，能予保障
    其陳述事實之真實性，以此項證據與告訴人之陳述綜合判斷
    ，若足以認定犯罪事實，方得以之與告訴人之指訴，相互印
    證，併採為判決之基礎（最高法院96年度臺上字第5574號判
    決參照），故告訴人指訴被告犯罪，必須有相當之補強證據
    加以佐證，方可作為被告不利之認定。經查，公訴意旨認被
    告己○○以上揭言詞恐嚇甲○○，無非係以告訴人乙○○、
    證人戊○○之證述為據。告訴人乙○○、證人戊○○雖均於
    本院證稱：被告己○○下樓後，以臺語向甲○○說「我錢都
    拿到了，你去死」（本院卷第67、89頁），惟查，告訴人乙○○於警詢稱：被告己○○對伊恐嚇說要伊全家小心，並對
    伊說要伊整棟居家的人全部死（偵查卷第6 頁），並未指述
    被告己○○對甲○○稱「你去死」；證人甲○○、戊○○於
    偵查中亦未證稱被告己○○對甲○○說「你去死」之言詞（
    偵查卷第33、34頁）；進者，證人戊○○製作之筆記，僅記
    載「母親二度至大姐家，在樓下皆被二姐、二姐夫侮辱，二
    姐並揚言知道補習班．．．」，並未記載被告己○○對甲○○稱「你去死」，告訴人乙○○、證人戊○○就此部分之證
    述既有瑕疵，且無其他補強證據足資佐證，即難認告訴人此
    部分指述與事實相符，公訴意旨認被告己○○涉此部分之恐
    嚇罪嫌，尚有未洽。惟此部分與前開論罪部分為實質上一罪
    關係，爰不另為無罪之諭知，附此敘明。
據上論斷，應依刑事訴訟法第299 條第1 項前段，刑法第28條、
第305 條、第55條前段、第41條第1 項前段，刑法施行法第1 條
之1 第1 項、第2 項前段，中華民國九十六年罪犯減刑條例第2
條第1 項第3 款、第7 條、第9 條，判決如主文。
本案經檢察官白忠志到庭執行職務。
中    華    民    國    97    年    5     月    30    日
                  刑事第三庭法  官  陳美彤
以上正本證明與原本無異。
如不服本判決，應於收受送達後10日內向本院提出上訴書狀，其
未敘述上訴理由者，應於上訴期間屆滿後20日內向本院補提理由
書狀（均須按他造當事人之人數附繕本）。
                            書記官  賴麗容
中    華    民    國    97    年    5     月    30    日
附錄本判決論罪法條全文
中華民國刑法第305 條
以加害生命、身體、自由、名譽、財產之事，恐嚇他人致生危害
於安全者，處2 年以下有期徒刑、拘役或3 百元以下罰金。


司法院資訊處製作；財團法人民間司法改革基金會備份。
